【裁判字號】    97,易,158
【裁判日期】    970326
【裁判案由】    家暴傷害
【裁判全文】
臺灣桃園地方法院刑事判決               97年度易字第158號
公  訴  人  臺灣桃園地方法院檢察署檢察官
被      告  甲○○
上列被告因家暴傷害案件，經檢察官提起公訴（96年度偵字第10
786 號），本院判決如下︰
    主  文
甲○○傷害人之身體，累犯，處有期徒刑肆月，減為有期徒刑貳
月；又傷害人之身體，累犯，處有期徒刑肆月，減為有期徒刑貳
月；又傷害人之身體，累犯，處有期徒刑肆月，減為有期徒刑貳
月；又傷害人之身體，累犯，處有期徒刑肆月，減為有期徒刑貳
月；應執行有期徒刑柒月。
    事  實
一、甲○○前因恐嚇取財、偽造文書等案件，經臺灣台中地方法
    院於民國90年2 月19日以88年度訴字第2473號判處應執行有
    期徒刑1 年2 月，迭經臺灣高等法院台中分院、最高法院駁
    回上訴而確定，甫於93年2 月15日執行完畢。詎猶不知悔改
    ，因細故與屬家庭暴力防治法所稱之家庭成員之同居人乙○
    ○（其於該時有合法配偶龔元泰，甲○○所犯與有配偶之人
    相姦案件，經本院中壢簡易庭於96年10月29日判處應執行有
    期徒刑4 月，現正上訴中）發生爭執，竟基於傷害之犯意，
    先後(1)於95年11月1 日晚間6 、7 時許，在桃園縣大園鄉○
    ○路600 巷1 弄1 號同居處，持煙灰缸及椅子毆打乙○○頭
    部，(2)於95年11月2 日，在上址，徒手抓乙○○頭髮，(3)於
    95 年11 月3 日，在上址，對乙○○拳打腳踢，(4)於95年11
    月4日 晚間，在上址，對乙○○拳打腳踢，致乙○○受有頭
    部外傷、眩暈、疑腦震盪、右上臂多處挫傷及瘀青、眼瞼外
    側挫傷及瘀青、頭皮瘀血、雙膝挫傷、背部擦挫傷、臀部擦
    傷、左小腿挫傷及瘀青等傷害。
二、案經乙○○告訴及桃園縣政府警察局大園分局報告臺灣桃園
    地方法院檢察署檢察官偵查起訴。
    理  由
一、訊據被告甲○○矢口否認有上開傷害犯行，辯稱：伊印象中
    被害人乙○○只有在伊95年6 月初剛剛出院的時候，在大園
    鄉○○路600 巷1 弄1 號伊女兒的住宅那邊，擔任伊之看護
    ，伊沒有於上開時間，在該處毆打被害人云云。惟查：證人
    即告訴人乙○○於偵訊（其警訊證詞，依法無證據能力）及
    本院審理時對於被告在上開時地對其如何為傷害行為，業據
    其詳細證述在案。再查，告訴人所受傷勢為頭部外傷、眩暈
    、疑腦震盪、右上臂多處挫傷及瘀青、眼瞼外側挫傷及瘀青
    、頭皮瘀血、雙膝挫傷、背部擦挫傷、臀部擦傷、左小腿挫
    傷及瘀青，非惟有告訴人所提診斷證明書1 紙，並有台北醫
    學大學附設醫院所檢陳之詳細病歷1 份附卷可稽，依此，告
    訴人所受傷害已屬全身性傷害，而又以頭部傷害最為嚴重，
    該等傷害斷非自為，是告訴人所證，自與事實相符。綜上，
    被告所辯，無非臨訟卸責之詞，不足採信，本件事證明確，
    被告犯行足堪認定。
二、核被告所為，係犯刑法第277 條第1 項之傷害罪。被告所犯
    上開傷害罪間，犯意各別，行為互殊，應分論併罰。被告前
    有如事實欄所載之前科，有台灣高等法院被告前案紀錄表附
    卷可憑，其於刑之執行完畢5 年內，故意再犯本件有期徒刑
    以上之罪，為累犯，應依刑法第47條第1 項之規定加重其刑
    。爰審酌被告之犯罪手段、被害人所受傷害匪輕、被告犯罪
    後之態度、被告不思賠償被害人等一切情狀，量處如主文所
    示之刑。再被告所犯之罪及宣告刑均符中華民國96年罪犯減
    刑條例之減刑規定，爰依該條例減刑之，並就減得之刑，依
    刑法第51條第5 款之規定，定其應執行之刑。
三、據上論斷，應依刑事訴訟法第299 條第1 項前段，刑法第27
    7 條第1 項、第47條第1 項、第51條第5 款，中華民國96罪
    犯減刑條例第2 條第1 項第3 款、第7 條、第10條第1 項，
    判決如主文。
本案經檢察官徐文豪到庭執行職務
中    華    民    國    97    年    3     月    26    日
                  刑事第三庭    法  官  曾雨明
以上正本證明與原本無異。
如不服本判決，應於判決送達後10日內向本院提出上訴狀（應附
繕本），其未敘述上訴理由者，應於上訴期間屆滿後20日內補提
理由書狀於本院。
                                書記官  施春祝
中    華    民    國    97    年    3     月    26    日
附錄法條：
刑法第277 條第1 項
傷害人之身體或健康者，處 3 年以下有期徒刑、拘役或 1 千元
以下罰金。


司法院資訊處製作；財團法人民間司法改革基金會備份。
